臺灣高等法院刑事裁定
109年度抗字第1709號
抗  告  人  
即  受刑人  謝吳秀月




上列抗告人因聲請定其應執行刑案件，不服臺灣宜蘭地方法院，
中華民國109年9月7日裁定（109年度聲字第556號），提起抗告
，本院裁定如下：
    主  文
抗告駁回。                                             
    理  由
一、原裁定意旨略以：抗告人即受刑人謝吳秀月（下稱受刑人）
    因犯竊盜等案件，經原審法院分別判處如原裁定附表（下稱
    附表）所示之刑確定，且如附表所示各罪，均係在首先判刑
    確定之日即如附表編號1所示之罪判決確定日（民國109年5
    月27日）之前所犯，有各該判決書及本院被告前案紀錄表附
    卷可稽，合於刑法第50條第1項前段規定。又上開如附表所
    示之數罪均為罰金刑，應依同法第51條第7款定其應執行刑
    ，故本件檢察官之聲請應屬正當。爰參酌上開各罪宣告刑之
    刑總和上限、最多額下限，及受刑人各犯罪情節、危害情況
    、侵害法益、犯罪次數及整體犯罪非難評價等總體情狀綜合
    判斷，爰就如附表所示各罪，定其應執行罰金新臺幣（下同
    ）5千元所示，並諭知易服勞役之折算標準。
二、抗告意旨如附件刑事抗告狀所載。
三、按裁判確定前犯數罪者，除有刑法第50條第1項但書各款情
    形，應由受刑人請求檢察官聲請定應執行刑外，依第51條規
    定併合處罰之。刑法第50條第1項、第53條分別定有明文。
    又按法律上屬於自由裁量之事項，有其外部性界限及內部性
    界限，並非概無拘束，依據法律之具體規定，法院應在其範
    圍選擇為適當之裁判者，為外部性界限；而法院為裁判時，
    應考量法律之目的，及法律秩序之理念所在者，為內部性界
    限，法院為裁判時，二者均不得有所逾越（最高法院80年台
    非字第473號判例參照）。次按數罪併罰之定應執行之刑，
    係出於刑罰經濟與責罰相當之考量，並非予以犯罪行為人或
    受刑人不當之利益，為一種特別的量刑過程，相較於刑法第
    57條所定科刑時應審酌之事項係對一般犯罪行為之裁量，定
    應執行刑之宣告，乃對犯罪行為人本身及所犯各罪之總檢視
    ，除應考量行為人所犯數罪反應出之人格特性，並應權衡審
    酌行為人之責任與整體刑法目的及相關刑事政策，在量刑權
    之法律拘束性原則下，依刑法第51條第7款之規定，採限制
    加重原則，以宣告各罰金刑中之最多額為下限，各罰金合併
    之額度為上限，資為量刑自由裁量權之外部界限，並應受法
    秩序理念規範之比例原則、平等原則、責罰相當原則、重複
    評價禁止原則等自由裁量權之內部抽象價值要求界限之支配
    ，期使輕重得宜，罰當其責，俾符合法律授與裁量權之目的
    ，以區別數罪併罰與單純數罪之不同，兼顧刑罰衡平原則。
    又法院定執行刑時，茍無違法律之內、外部界限，其應酌量
    減輕之幅度為何，實乃裁量權合法行使之範疇，自不得遽指
    違法（最高法院102年度台抗字第932號裁定意旨參照）。
四、經查：本件受刑人犯如附表所示之罪，均經分別確定在案，
    因合於數罪併罰，原審於各宣告刑中之最多額（罰金4千元
    ）以上，於附表編號1至2所示之罰金金額（罰金4千元、2千
    元）等各刑合併之罰金金額（合計為罰金6千元）以下，定
    其應執行罰金5千元，原裁定予以適度減輕之罰金金額與附
    表編號1至2所示各宣告刑合計罰金6千元相較，已獲寬減輕
    刑度，核屬原審定刑裁量權之行使，亦未悖於法律秩序之理
    念，符合法規範之目的。至於抗告意旨所述其人生際遇、罹
    患疾病、犯罪動機及社會環境等因素云云，惟此尚與本案定
    應執行刑之審酌無涉，其執此作為請求減免罰金刑之依據，
    自非可採。抗告意旨徒憑己見，指摘原裁定不當，為無理由
    ，應予駁回。
據上論斷，應依刑事訴訟法第412 條，裁定如主文。
中　　華　　民　　國　　109 　年　　10　　月　　26　　日
                  刑事第十七庭審判長法　官　鄭水銓
                              　　  法　官　黃雅芬
                              　    法　官　沈君玲
以上正本證明與原本無異。
不得再抗告。
                                    書記官　彭于瑛
中　　華　　民　　國　　109 　年　　10　　月　　26　　日